【裁判字號】    89,訴,599
【裁判日期】    890425
【裁判案由】    偽造文書等
【裁判全文】
臺灣高雄地方法院刑事判決                          八十九年度訴字第五九九號
    公  訴  人  臺灣高雄地方法院檢察署檢察官
    被      告  甲○○
右列被告因偽造文書等案件，經檢察官提起公訴（八十八年度偵字第三０五０八號）
，本院判決如左：
    主  文
甲○○連續行使偽造私文書，足以生損害於他人，處有期徒刑陸月；又連續意圖為自
己不法之所有，而侵占對於業務上所持有之物，處有期徒刑柒月，應執行有期徒刑壹
年，緩刑參年。
    事  實
一、甲○○係新力股份有限公司（下稱新力公司）高雄分公司二區之營業代表，負責
    貨物之銷貨、退貨及收款之業務，詎其為求取表面上之銷售業績以便獲得獎金，
    竟萌生虛構廠商向新力公司要求出貨之情事而據以詐得貨物再行變賣之意，基於
    意圖為自己不法所有之概括犯意，自民國八十八年九月二日起至同年十月二十二
    日止，先後在如附表一所示之日期，利用其業務上之機會，在高雄市冒用如附表
    一（一）至（十四）所示佳音電子材料行等十四家經銷商店之名義，偽造渠等商
    店先後向新力公司要求發送如附表一所示商品之發貨請求單，並於同日持向新力
    公司而行使之，除足生損害於如附表一所示之十四家經銷商店及新力公司之權益
    外，並致新力公司陷於錯誤，而將如附表一所示之商品先後於如附表一所示之日
    期送達前開發貨請求單所記載送達之不知情之商店（甲○○先向該發貨請求單所
    記載送達之不知情之商店佯稱有商品將送來暫時寄放），甲○○再於同日至該送
    達之商店將詐得之商品取走加以變賣；甲○○另再萌生將廠商退還而應繳回新力
    公司之貨物予以私下變賣之意，基於意圖為自己不法所有之概括犯意，對於如附
    表二（一）至（八）所示佳音電子材料行等八家經銷商店退還新力公司之商品，
    先後於如附表二所示之日期收受該批退還而屬業務上持有之商品後，即變易持有
    為所有之意思，未將商品退還新力公司而侵占入己，並予以變賣。嗣於八十八年
    十一月間新力公司收款時，始查知前情。
二、案經新力公司訴由臺灣高雄地方法院檢察署檢察官偵查起訴。
    理  由
一、訊據被告甲○○對於右揭事實坦承承不諱，核與告訴人新力公司之代理人乙○○
    指訴情節相符，並有如附表一所示偽造之發貨請求單八十一份、送貨單八十一份
    及如附表二所示將商品退還交予被告之退貨單據三十八份在卷可稽，事證明確，
    被告犯行洵堪認定。
二、核被告所為，其行使如附表一所示之偽造之發貨請求單而據以詐得商品之部分，
    係犯刑法第二百十六條、第二百十條之行使偽造私文書足以生損害於他人罪以及
    同法第三百三十九條第一項之詐欺取財罪；其侵占如附表二所示業務上持有之物
    ，係犯刑法第三百三十六條第二項之業務侵占罪。被告偽造私文書之低度行為，
    應為行使偽造私文書之高度行為所吸收，不另論罪。被告先後多次行使偽造私文
    書、詐欺取財及業務侵占之犯行，各自時間緊接、方法相同、犯罪構成要件亦相
    同，顯係基於概括犯意反覆為之，均各為連續犯，各以一罪論；再前開連續行使
    偽造私文書與連續詐欺取財之犯行間，有方法結果之牽連關係，為牽連犯，依刑
    法第五十五條規定從重依連續行使偽造私文書罪處斷；又上揭成立之二罪間，犯
    意各別、行為互殊，應分論併罰之。爰審酌被告僅為求取表面上之銷售業績以便
    獲得獎金，竟行使偽造之發貨請求單而據以詐得商品及侵占原應繳回告訴人之商
    品，侵害他人之財產權，然念其犯後尚知坦承犯行，且亦與告訴人達成賠償之和
    解而取得原諒，有和解筆錄一份及經告訴人之代理人乙○○陳明在卷，顯見有所
    悔悟，犯後態度堪認良好等一切情狀，量處如主文所示之刑，並定其應執行刑。
    末查被告先前未曾受有期徒刑以上刑之宣告，有臺灣高等法院被告全國前案紀錄
    表及臺灣高雄地方法院檢察署刑案資料查註紀錄表可按，素行尚非不良，其因一
    時貪慾，致罹罪章，信其經本次偵審程序後，應知所警惕，無再犯之虞，本院衡
    情，認其所受上開刑之宣告，以暫不執行為當，爰併予宣告緩刑三年，以啟自新
    。至於如附表一所示偽造之私文書，雖係犯罪所用之物，然因業已交付於告訴人
    ，為告訴人所有之物，爰不併予宣告沒，附此敘明。
據上論斷，應依刑事訴訟法第二百九十九條第一項前段，刑法第五十六條、第二百十
六條、第二百十條、第三百三十六條第二項、第三百三十九條第一項、第五十五條、
第五十一條第五款、第七十四條第一款，罰金罰鍰提高標準條例第一條前段，判決如
主文。
本案經檢察官周天畏到庭執行職務。
中      華      民      國    八十九    年      四      月    二十五    日
                                  臺灣高雄地方法院刑事第二庭
                                  法  官    陳  威  龍
右正本證明與原本無異。
如不服本判決，應於判決送達後十日內，向本院提出上訴狀。
                                      書記官    林  雯  琪
中      華      民      國    八十九    年      四      月    二十五    日
附錄論罪科刑法條
刑法第二百十條：
偽造、變造私文書，足以生損害於公眾或他人者，處五年以下有期徒刑。
刑法第二百十六條：
行使第二百十條至第二百十五條之文書者，依偽造、變造文書或登載不實事項或使登
載不實事項之規定處斷。
刑法第三百三十六條第二項
對於業務上所持有之物，犯前條第一項之罪者，處六月以上五年以下有期徒刑，得併
科三千元以下罰金。
刑法第三百三十九條第一項：
意圖為自己或第三人不法之所有，以詐術使人將本人或第三人之物交付者，處五年以
下有期徒刑、拘役或科或併科一千元以下罰金。


司法院資訊處製作；財團法人民間司法改革基金會備份。
